# 是否构成权益性交易？

提问人：zico9999 时间：2012-10-18 22:48:41
上市公司将产品销售/业务转包给控股股东和非控股子公司，是否会被视作权益性交易？

回答人：chenyiwei
如果按照市场公允交易条件进行交易，即与非关联方之间的交易条件实质上相同的，则应不会涉及权益性交易。如果存在非公允的交易对价的，则交易对价中的非公允部分将被视作权益性交易。

提问人：zico9999 时间：2012-10-20 21:53:25
那就得弄个中间公司来竞价喽~~

回答人：chenyiwei
故意通过关联交易非关联化来粉饰报表是不可取的。如果名义上是非关联公司，但出价明显偏离正常价格，CPA也应当运用职业怀疑态度，考虑是否有必要实施额外的追加审计程序。

提问人：zico9999 时间：2012-10-20 23:14:52
呵呵谢谢，陈版！想请教陈版一个税务问题，企业所得税法上对于居民企业来源于境外所得要求分国不分项核算境内公司在境外承包工程，该工程项目部是否构成中国税法上的境外分支机构？

回答人：chenyiwei
抱歉，对此类税务专业问题无研究。建议到税务版面上发帖子咨询。

提问人：飘雪～ 时间：2014-11-06 15:28:55
陈版，现在有这样一个业务能否认定为权益性交易处理： A为甲公司的第二大股东（持股30%），同时A为乙公司的第二大股东（持股35%）。现在甲与乙签订设备采购合同，甲向乙销售一批设备（设备成本甲 430 万，销售价格 500 万），销售毛利率14%。
根据我们判断，该业务中乙公司完全客户直接找设备供应采购，但是通过甲公司采购支付给甲公司的14%利润不符合商业逻辑，且甲公司无法提供合理解释。初步认定该业务系A公司利用大股东地位进行操作向甲注入利润，但由于A不是控股股东，能否将这部分利润 70 万认定为权益性交易。

回答人：chenyiwei
如果此处的甲公司和乙公司仅仅是同受A公司的重大影响，那么从概念上讲两公司并非关联方（《讲解 2010 》P633），因此应当慎重分析该交易是否具有合理商业逻辑，以及背后是否存在其他交易安排，例如A公司是如何“搞定”乙公司的第一大股东和其他股东（例如在乙公司的法人框架之外向其他股东支付了一定补偿），使其同意进行该项交易？ 在完整、全面地获取相关信息并进行综合分析的基础上，如果该交易实际上由A公司主导，具有单方面向甲公司输送利益的意图，则甲乙双方均按权益性交易原则进行处理（实际上是分别看作自身与A公司之间的权益性交易）。